臺灣高等法院臺南分院刑事判決　　　　　九十一年度交上訴字第三七八號　　 潛
　　　上　訴　人
　　　即　被　告　甲　○　○
右列上訴人因公共危險案件，不服臺灣嘉義地方法院九十年度交訴字第九八號中華民
國九十一年二月七日第一審判決（起訴案號：臺灣嘉義地方法院檢察署八十九年度偵
字第一九○八號），提起上訴，本院判決如左：
      主      文
上訴駁回。
甲○○緩刑年。
      事      實
一、甲○○未領有駕駛執照，竟於民國（下同）九十年五月七日凌晨二時二十分許，
    駕駛車牌號碼ＧＩ－○六五七號自小客車，沿嘉義市○○路○段由西往東方向行
    駛，途經嘉義世賢路三段與南京路交岔路口，原應注意汽車行經閃光黃燈之交岔
    路口，應減速慢行，而依當時天候晴、夜間有照明、路面乾燥無缺陷、無障礙物
    ，亦無不能注意之情事，仍疏未減速慢行，適有乙○○駕駛車牌號碼ＵＨＵ－二
    二二號輕型機車，沿嘉義市○○路由北往南方向行駛，至前開交岔路口處，亦疏
    未注意行經閃光紅燈號誌交岔路口時，支線道之車輛應暫停讓幹線道之車輛先行
    ，二車因而發生碰撞，致乙○○人車倒地，並受有右側股骨幹骨折、右側脛骨幹
    骨折、頭部挫傷、多處挫傷合併表淺擦傷及右側多處肋骨骨折等傷害。甲○○駕
    駛自小客車，致乙○○受傷後，雖下車查看，然未立即救護或採取必要之措施，
    反而另行起意，駕車逃逸。嗣經警於九十年五月七日六時三十分許，循線在嘉義
    市○○路二八九巷十一號查獲。
二、案經乙○○訴由嘉義市警察局第一分局報由臺灣嘉義地方法院檢察署檢察官偵查
    起訴。
      理      由
一、前揭車禍之事實，業據被告甲○○供承：「當天（七日）二時許，我駕駛自小客
    車ＧＩ－○六五九號行駛世賢路直行（西向東）方向，行駛至世賢路三段、南京
    路口時，車速約五十至六十公里，不慎所駕駛之自小客車ＧＩ－○六五九號前保
    險桿撞到乙○○所駕駛之輕機ＵＨＵ－二二二號右側。當時我駕車肇事撞傷人，
    我就將我所駕之自小客ＧＩ－○六五九號倒車，往世賢路三段直行右轉吳鳳南路
    之方向逃逸」，「當時我並無叫救護車，將傷者送往醫院。因當時我害怕，就駕
    自小客ＧＩ－○六五九號駛離車禍現場」、「當時我將所駕之自小客ＧＩ－○六
    五九號開往嘉義縣中埔鄉○○○○○道路旁丟棄」等語不諱（見警卷第二頁），
    核與告訴人乙○○指訴：「我騎ＵＨＵ－二二二機車，我沿嘉市○○路由北往南
    行駛。甲○○從我的右側撞我，是在十字路口，．．看完車開了就走」等情節相
    符（見偵查卷第二十一頁），並有道路交通事故調查報告表、現場照片十二幀附
    於警卷可資佐證。而告訴人受有右側股骨幹骨折、右側脛骨幹骨折、頭部挫傷、
    多處挫傷合併表淺擦傷、右側多處肋骨骨折等傷害之事實，有天主教聖馬爾定醫
    院診斷證明書附卷可稽（見偵查卷第十六頁）本件事證明確。
二、按汽車行駛至交岔路口，其行進、轉彎，應遵守燈光號誌；再閃光黃燈表示「警
    告」，車輛應減速接近，注意安全，小心通過，道路交通安全規則第一百零二條
    第一項第一款、道路交通標誌標線號誌設置規則第二百十一條第一項第一款分別
    定有明文。被告駕駛自小客車，自應注意上開規定。而依道路交通事故調查報告
    表所示當時天候晴、夜間有照明、路面乾燥無缺陷、無障礙物，並無不能注意之
    情事，被告行駛至閃光黃燈號誌處，車輛竟未減速接近，注意安全，小心通過，
    仍以五十至六十公里速度前進，因而肇事，被告有過失責任自明。本件車禍經送
    臺灣省嘉雲區車輛行車故鑑定委員會鑑定，亦認為：「一、乙○○駕駛輕機車，
    夜間行經閃光紅燈號誌交岔路口，支線道車未暫停讓幹線車先行，為肇事主因。
    二、ＧＩ－○六五九號車輛駕駛人，夜間行經閃光黃燈號誌交岔路口，未減速反
    超速行駛，為肇事次因」，有該委員會九十年十二月十七日嘉鑑字第九○一三九
    一號鑑定意見書附原審卷足參。雖告訴人騎乘機車，夜間行經閃光紅燈號誌交岔
    路口，支線道車未暫停讓幹線車先行亦與有過失，被告仍難辭過失之責。另告訴
    人確因本件車禍受傷，已如前述，被告過失行為與被害人受傷間具有相當因果關
    係，被告之犯行堪以認定。
三、核被告所為，係犯刑法第二百八十四條第一項之過失傷害罪及同法第一百八十五
    條之四之公共危險罪。被告所犯上開二罪，犯意各別，罪名互異，應予分論併罰
    。被告自承未領有駕駛執照，並提出公路局嘉義區監理所嘉二證字第二三二五號
    證明：被告因身心障礙情況，持有身心障礙手冊，未能參加駕照考驗，致無法取
    得駕駛執照等事（見原審九十一年一月二十四日審判筆錄），竟仍駕駛自小客車
    致告訴人受傷，應依道路通管理處罰條例第八十六條第一項加重其刑。原審審酌
    被告之過失程度、告訴人受傷程度，肇事後未與告訴人達成和解，與其生活狀況
    ，及告訴人於車禍之發生，亦同有過失等一切情狀，適用刑法第二百八十四條第
    一項前段、第一百八十五條之四，道路交通管理處罰條例第八十六條第一項，罰
    金罰鍰提高標準條例第一項前段，分別量處過失傷害罪有期徒刑六月，公共危險
    罪有期徒刑八月，並定其應執行刑為有期徒刑一年。本院經核原判決認事用法，
    均無不合，量刑亦屬妥適。被告上訴意旨，指摘原判決量刑過重，為無理由，應
    予駁回。
四、查被告未曾受有期徒刑以上刑之宣告，有前案資料查註紀錄表可查，歷經此次偵
    審程序及刑事判決教訓，當知警惕，且與告訴人成立和解，賠償告訴人之損害，
    取得告訴人之諒解，有其提出之和解書在卷足憑，諒無再犯之虞，本院因認其所
    受宣告之刑，以暫不執行為適當，爰併諭知緩刑三年，以勵自新。
五、據上論斷，應依刑事訴訟法第三百六十八條，刑法第七十四條第一款，判決如主
    文。
本案經檢察官林炎昇到庭執行職務。
中  華  民  國      九十一      年        四        月      二十四      日
                                臺灣高等法院臺南分院刑事第一庭
                                    審判長法官  茆    臺    雲
                                          法官  李    文    福
                                          法官  蔡    長    林
右正本證明與原本無異。
公共危險罪部分，如不服本判決，應於判決送達後十日內向本院提出上訴狀，其未敘
述理由者並應於提出上訴狀後十日內向本院補提理由書（應附繕本）。
傷害罪部分，不得上訴。
                                    法院書記官  李    培    薇
中  華  民  國      九十一      年        四        月      二十五      日
附錄本案論罪科刑法條全文：
刑法第二百八十四條第一項：
  因過失傷害人者，處六月以下有期徒刑、拘役或五百元以下罰金，致重傷者，處一
年以下有期徒刑、拘役或五百元以下罰金。
刑法第一百八十五條之四
  駕駛動力交通工具肇事，致人死傷而逃逸者，處六月以上五年以下有期徒刑。
